【裁判字號】    98,聲,60
【裁判日期】    980224
【裁判案由】    確定訴訟費用額
【裁判全文】
臺灣臺東地方法院民事裁定                98年度聲字第60號
聲  請  人  台東縣政府
法定代理人  乙○○
相  對  人  順風營造有限公司
法定代理人  甲○○
上列當事人間請求確定訴訟費用額事件，聲請人聲請確定訴訟費
用額，本院裁定如下：
    主  文
相對人應負擔之訴訟費用額確定為新臺幣拾陸萬捌仟伍佰拾肆
元，及自本裁定送達之翌日起至清償日止，按週年利率百分之五
計算之利息。
其餘聲請駁回。
    理  由
一、按法院未於訴訟費用之裁判確定其費用者，第一審受訴法院
    於該裁判有執行力後，應依聲請以裁定確定之，又該確定之
    訴訟費用額，應於裁定送達之翌日起，加給法定利率計算之
    利息，民事訴訟法第91條第1項及第3項分別定有明文。另當
    事人分擔訴訟費用者，法院為確定費用額之裁判時，應視為
    各當事人應負擔之費用，已就相等之額抵銷，而確定其一造
    應賠償他造之差額，民事訴訟法第93條亦定有明文。次按法
    院或審判長依法律規定，為當事人選任律師為特別代理人或
    訴訟代理人者，其律師之酬金由法院或審判長酌定之；前項
    酬金及第466條之3第1項之酬金為訴訟費用之一部；第三審
    律師之酬金為訴訟費用之一部，並應限定其最高額；而得列
    為訴訟費用之律師酬金，應由各審級法院依聲請或依職權，
    斟酌案情之繁簡、訴訟之結果及律師之勤惰，裁定其數額，
    民事訴訟法第77條之25、第466條之3第1項及司法院訂頒法
    院選任律師及第三審律師酬金核定支給標準第3條、第4條亦
    有明文。末按當事人於第三審法院委任律師為其訴訟代理人
    ，其酬金應由第三審法院酌定之，最高法院93年度第10次民
    事庭會議決議可資參照。
二、本件聲請意旨略以：聲請人台東縣政府與相對人順風營造有
    限公司間，請求返還及增加給付工程款事件，業經台灣高等
    法院花蓮分院96年度建上字第2 號及最高法院97年度台上字
    第2523號裁定駁回。聲請人於二審上訴時所繳納之裁判費，
    依判決主文，聲請人僅需負擔1%，餘由相對人負擔。另相對
    人提起最高法院上訴，及再審上訴三審之律師費，係屬訴訟
    費用，亦應由相對人負擔。上開聲請人支出之訴訟費用，亟
    待一併請求強制執行，爰聲請確定訴訟費用額等語。
三、兩造間請求返還及增加給付工程款事件，經本院以94年度重
    訴字第12號判決聲請人一部勝訴，一部敗訴，聲請人及相對
    人皆提起上訴，臺灣高等法院花蓮分院以96年度建上字第2
    號判決第一、二審訴訟費用 (除相對人減縮外)由聲請人負
    擔1%，餘由相對人負擔，相對人不服，復提起第三審上訴，
    經最高法院97年度台上字第1053號裁定駁回上訴，第三審訴
    訟費用應由相對人負擔。嗣後相對人對確定之第二審終局判
    決聲明不服，提起再審之訴，經臺灣高等法院花蓮分院以97
    年度重再字第2號判決駁回上訴，再審訴訟費用由相對人負
    擔。聲請人不服，遂提起第三審上訴，經最高法院97年度台
    上字第2523號裁定駁回，第三審上訴費用由相對人負擔，是
    本案已確定等情，業經本院調取上開卷宗核閱無訛，堪可認
    定。
四、經查，聲請人於本件所支出之訴訟費用，詳如附表計算書所
    示，業據聲請人提出收據1紙為證，復經本院調閱上開卷宗
    審核屬實，堪信為真。至聲請人主張因案所支付最高法院97
    年台上1053號及97年台上第2523號之三審及再審上訴第三審
    之律師酬金，合計176,000元乙節，固提出吳漢成律師出具
    之收據為證，惟經本院依職權調取本件上開號第三審卷宗資
    料核閱後，並無該院裁定律師酬金之相關資料，堪認聲請人
    選任第三審律師之酬金尚未經最高法院確定其數額，是聲請
    人遽以上開收據聲請確定該部分訴訟費用，即無理由。準此
    ，聲請人請求相對人賠償之訴訟費用額，詳如附表之計算書
    所列費用，逾此部分之請求，不應准許，爰確定相對人應負
    擔之訴訟費用額，如主文所示。
五、依民事訴訟法第91條第1 項、第3 項，裁定如主文。
中    華    民    國    98    年    2     月    24    日
                           民事庭法  官  陳銘珠
以上為正本係照原本作成。
如對本裁定抗告，應於收受裁定正本送達後10日內向本院提出抗
告狀，並繳納抗告裁判費新臺幣1,000元。
                                 書記官  蘇美琴
中    華    民    國    98    年    2     月    25    日
計算書：
┌───────┬────────┬──────────────┐
│項          目│ 金額(新台幣)   │備            註            │
├───────┼────────┼──────────────┤
│第一審裁判費  │250,020元       │相對人預納                  │
├───────┼────────┼──────────────┤
│第二審裁判費  │聲請人上訴部份: │聲請人預納                  │
│              │174,816元       │                            │
│              ├────────┼──────────────┤
│              │相對人上訴部份: │相對人預納                  │
│              │207,816元       │                            │
├───────┼────────┼──────────────┤
│第一、二審裁判│合計:632,652元  │除順風營造有限公司減縮外 (即│
│費            │                │207,816－203,328＝4,488)由聲│
│              │                │請人負擔1%；相對人負擔99    │
├───────┼────────┼──────────────┤
│第三審裁判費  │354,996元       │相對人預納                  │
├───────┼────────┼──────────────┤
│再審裁判費    │184,056元       │相對人預納                  │
├───────┼────────┼──────────────┤
│再審上訴裁判費│184,056元       │相對人預納                  │
├───────┴────────┴──────────────┤
│附註:(元以下四捨五入)                                         │
│一、第一審裁判費為250,020元、第二審裁判費為382,632元，其中除  │
│    相對人減縮聲明之差額4,488元由其自行負擔外，其餘第一、二   │
│    審訴訟費用總計628,164元則由聲請人負擔1 %，相對人負擔99%。 │
│    聲請人所負擔之訴訟費用應為6,282元，相對人部份則為1,525,47 │
│    8元。計算式：(250,020元＋382,632元－4,488元)×1%＝6,282元 │
│    000000－0000＝168,534元                                   │
│二、相對人應賠償聲請人之訴訟費用額，為168,534元。             │
└───────────────────────────────┘


司法院資訊處製作；財團法人民間司法改革基金會備份。
